【裁判字號】    98,上訴,5099
【裁判日期】    981231
【裁判案由】    毒品危害防制條例
【裁判全文】
臺灣高等法院刑事判決               98年度上訴字第5099號
上  訴  人
即  被  告  甲○○
上列上訴人因毒品危害防制條例案件，不服臺灣宜蘭地方法院98
年度訴字第526號，中華民國98年12月7日第一審判決（起訴案號
：臺灣宜蘭地方法院檢察署98年度毒偵字第631號），提起上訴
，本院判決如下：
    主  文
上訴駁回。
    理  由
一、依刑事訴訟法第350條、第361條、第362條、第367條規定，
    不服地方法院之第一審判決而上訴者，須提出上訴書狀，並
    應敘述具體理由，為上訴必備之程式；其所提出之書狀未敘
    述上訴理由，或僅曾以言詞陳述上訴理由者，均應於上訴期
    間屆滿後20日內補提理由書於第一審法院。第一審法院經形
    式審查，認逾期未補提上訴理由者，應定期間先命補正；逾
    期未補正者，為上訴不合法律上之程式，應以裁定駁回。倘
    已提出上訴理由，但所提非屬具體理由者，則由第二審法院
    以上訴不合法律上之程式，判決駁回。而所謂具體理由，必
    係依據卷內既有訴訟資料或提出新事證，指摘或表明第一審
    判決有何採證認事、用法或量刑等足以影響判決本旨之不當
    或違法，而構成應予撤銷之具體事由，始克當之（例如：依
    憑證據法則具體指出所採證據何以不具證據能力，或依憑卷
    證資料，明確指出所為證據證明力之判斷如何違背經驗、論
    理法則）；倘僅泛言原判決認定事實錯誤、違背法令、量刑
    失之過重或輕縱，而未依上揭意旨指出具體事由，或形式上
    雖已指出具體事由，然該事由縱使屬實，亦不足以認為原判
    決有何不當或違法者（例如：對不具有調查必要性之證據，
    法院未依聲請調查亦未說明理由，或援用證據不當，但除去
    該證據仍應為同一事實之認定），皆難謂係具體理由，俾與
    第二審上訴制度旨在請求第二審法院撤銷、變更第一審不當
    或違法之判決，以實現個案救濟之立法目的相契合，並節制
    濫行上訴（最高法院97年度台上字第892號刑事判決意旨參
    照）。
二、被告上訴意旨略以：被告對自己所犯的行為是不智之舉，因
    精神的壓力及家計經濟的負荷，因而藉慰毒品抒解。被告附
    上在職證明、戶口名簿、薪資證明，以證明被告承擔家計，
    懇請依刑事訴訟法第455條之2認罪協商科刑規範，適用被告
    最有利之法律云云。
三、經查：上訴人即被告甲○○基於同時施用第一級毒品海洛因
    及第二級毒品甲基安非他命之犯意，於民國98年8月12日22
    時許，在宜蘭縣羅東鎮○○○路101號住處房間內，同時施
    用海洛因及甲基安非他命1次之事實，被告於偵查中及原審
    審理中均坦承不諱，並有慈濟大學濫用藥物檢驗中心檢驗總
    表、宜蘭縣政府警察局三星分局毒品犯罪嫌疑人尿液採驗作
    業管制紀錄表各1份在卷可稽，足認被告上開自白與事實相
    符，其犯行洵堪認定。原審審酌被告曾因施用毒品經觀察、
    勒戒及刑之執行，仍再度施用毒品，顯無戒除毒品之決心，
    惟念被告施用毒品犯行，乃屬對其自身健康之戕害行為，對
    社會所造成之損害尚非直接，暨犯後尚能坦承犯行，態度尚
    佳等一切情狀，量處有期徒刑10月，核其認事用法均無違誤
    ，量刑亦甚妥適。被告非依據卷內訴訟資料或提出新事證，
    指摘或表明第一審判決有何足以影響判決本旨之不當或違法
    ，而構成應予撤銷之具體事由，僅就被告犯行之動機而為陳
    述，與刑事訴訟法第361條第2項所稱「具體理由」，尚非相
    當。揆諸上開說明，被告之上訴意旨應認違背刑事訴訟法第
    361條第2項「上訴書狀應敘述具體理由」之規定，依同法第
    367條前段規定，應以判決駁回上訴，並不經言詞辯論為之
    。另被告請求依認罪協商相關規定予以科刑云云，惟本案本
    院之審理程序係適用通常訴訟程序，非認罪協商程序，依法
    當無認罪協商之相關法規適用，附此敘明。
據上論斷，應依刑事訴訟法第367條前段、第372條，判決如主文
。
中    華    民    國    98    年     12    月    31   日
                  刑事第二十庭審判長法  官  楊貴雄
                                    法  官  周明鴻
                                    法  官  林銓正
以上正本證明與原本無異。
如不服本判決，應於收受送達後10日內向本院提出上訴書狀，其
未敘述上訴之理由者並得於提起上訴後10日內向本院補提理由書
（均須按他造當事人之人數附繕本）「切勿逕送上級法院」。
                                    書記官  張淨
中    華    民    國    99    年    1     月    5     日


司法院資訊處製作；財團法人民間司法改革基金會備份。
